【裁判字號】    95,易,1660
【裁判日期】    951026
【裁判案由】    毒品危害防制條例
【裁判全文】
臺灣臺北地方法院刑事判決              95年度易字第1660號
公  訴  人  臺灣臺北地方法院檢察署檢察官
被      告  甲○○
選任辯護人  舒正本律師
上列被告因違反毒品危害防制條例案件，經檢察官提起公訴（九
十五年度毒偵字第一六六五號），被告於準備程序中先就被訴事
實為有罪之陳述，經本院告以簡式審判之旨，並聽取當事人之意
見後，本院合議庭裁定行簡式審判程序後，本院判決如下：
    主  文
甲○○施用第二級毒品，累犯，處有期徒刑月，如易科罰金，
以銀元佰元即新臺幣玖佰元折算壹日。
    事  實
一、甲○○前於(一)民國八十九年一月間，因犯偽造文書案件，經
    本院以九十三年度簡字第六三八號判決判處有期徒刑四月確
    定，嗣於九十三年五月二十六日易科罰金執行完畢。復於(二)
    九十三年四月間，因施用第二級毒品安非他命（下稱安非他
    命）而違反毒品危害防制條例案件，經臺灣桃園地方法院（
    下稱桃園地院）以九十三年度毒聲字第一四六八號裁定送觀
    察勒戒，因認無繼續施用毒品之傾向，於九十四年二月二十
    四日觀察勒戒執行完畢出所，經臺灣桃園地方法院檢察署（
    下稱桃園地檢署）檢察官於九十四年二月二十五日以九十三
    年度毒偵字第四０五三號不起訴處分書為不起訴處分確定在
    案。
二、甲○○基於施用安非他命之犯意，於九十五年一月九日，在
    其位於臺北市○○區○○路一段七九巷一弄九號之住處內，
    施用安非他命一次。嗣於九十五年一月十一日下午五時三十
    分許，經警持臺灣板橋地方法院法官所簽發之搜索票，前往
    蘇曉芬位於臺北縣林口鄉○○○路一一一號二樓之九之住處
    實施搜索，並於該處查獲毒品（查毒品為蘇曉芬所有，而蘇
    曉芬業經桃園地院以九十五年度簡字第一五六號判決判處有
    期徒刑三月確定），甲○○適在該處，乃接受調查，經警採
    集其尿液送驗發現呈安非他命類陽性反應，而知甲○○有上
    開施用安非他命之犯行。
三、案經臺北市政府警察局士林分局移送臺灣臺北地方法院檢察
    署（下稱臺北地檢署）檢察官偵查起訴。
    理  由
一、證據之認定：
    上開事實二之部分，有被告甲○○於前述時地為警查獲，經
    警採集其尿液送臺灣檢驗科技股份有限公司以酵素免疫分析
    法初步檢驗及氣相層析質譜儀法確認檢驗，結果發現有安非
    他命類陽性反應之濫用藥物尿液檢驗報告一紙附卷足憑（桃
    園地檢署九十五年度毒偵字第五八二號卷第八五頁參照），
    且被告亦對上開事實二之部分於本院九十五年十月五日審理
    時供承不諱（本院當日審判筆錄參照），是依前開濫用藥物
    尿液檢驗報告一紙之補強證據已足資擔保被告於本院審理中
    所為之上開任意性自白具有相當程度之真實性，而得確信被
    告前述自白之犯罪事實確屬真實，從而依刑事訴訟法第一百
    五十六條第一項及同條第二項規定，自得依被告前述自白及
    該補強證據認定被告確有為前述施用安非他命一次之犯行，
    本件事證明確，被告之犯行堪以認定。
二、論罪科刑之法律適用：
  (一)按行為後法律有變更者，適用行為時之法律，但行為後之法
    律有利於行為人者，適用最有利於行為人之法律，刑法第二
    條第一項定有明文，被告行為後，如附表所示關於本件被告
    論罪科刑所應適用之刑法條文，業於九十四年二月二日修正
    公布，且依刑法施行法第十條之一規定，於九十五年七月一
    日生效施行，經如附表所示個別比較新舊法及依最高法院二
    十四年上字第四六三四號判例就罪刑有關之一切情形綜其全
    部之結果而為比較後，仍以適用九十五年七月一日修正施行
    前如附表所示關於被告論罪科刑所應適用之刑法條文規定較
    有利於行為人，是依前開說明，自應適用九十五年七月一日
    修正施行前如附表所示關於被告論罪科刑所應適用之刑法條
    文規定處斷。
  (二)核被告甲○○所為，係犯毒品危害防制條例第十條第二項之
    施用第二級毒品罪。其施用安非他命前後持有安非他命之低
    度行為，應為施用安非他命之高度行為所吸收，不另論罪。
  (三)查被告有如事實一之部分所載之犯罪科刑執行情形，有臺灣
    高等法院被告全國前案紀錄表及判決書各一份在卷可稽，前
    受有期徒刑執行完畢，於五年以內再犯本件有期徒刑以上之
    罪，為累犯，應依修正前刑法第四十七條之規定加重其刑。
  (四)爰審酌被告於毒品危害防制條例公布生效後曾由桃園地院裁
    定送觀察勒戒，並由桃園地檢署檢察官為不起訴處分確定（
    本院卷附桃園地檢署九十三年度毒偵字第四０五三號不起訴
    處分書參照），顯見其未因前所受觀察勒戒之處分而決心改
    過及其智識程度、品行、犯後尚能坦承犯行、犯後態度良好
    等一切情狀，量處如主文所示之刑，並諭知易科罰金之折算
    標準。
據上論斷，應依刑事訴訟法第二百七十三條之一第一項、第二百
九十九條第一項前段，毒品危害防制條例第十條第二項，刑法第
十一條前段、第二條第一項，修正前刑法第四十七條、第四十一
條第一項前段，修正前罰金罰鍰提高標準條例第二條，現行法規
所定貨幣單位折算新臺幣條例第二條，判決如主文。
本案經檢察官郭瑜芳到庭執行職務。
中    華    民    國    95    年    10    月    26    日
                  刑事第九庭    法  官  林怡秀
本件正本證明與原本無異。
如不服本判決，應於判決送達後十日內，向本院提出上訴狀。
                                書記官  林義盛
中    華    民    國    95    年    10    月    26    日
附表
┌────────┬────────┬────────┬────────┐
│規定名稱        │修正前規定      │修正後規定      │新舊法個別比較結│
│                │                │                │論與理由        │
├────────┼────────┼────────┼────────┤
│刑法第四十七條  │受有期徒刑之執行│受徒刑之執行完畢│適用舊法。      │
│累犯            │完畢，或受無期徒│，或一部之執行而│本件事實，於新舊│
│                │刑或有期徒刑一部│赦免後，五年以內│法均構成累犯，新│
│                │之執行完畢而赦免│故意再犯有期徒刑│法並無較有利於被│
│                │者，五年以內再犯│以上之罪者，為累│告。            │
│                │有期徒刑以上之罪│犯，加重本刑至二│                │
│                │，為累犯，加重本│分之一。        │                │
│                │刑至二分之一。  │第九十八條第二項│                │
│                │                │關於因強制工作而│                │
│                │                │免其刑之執行者，│                │
│                │                │於受強制工作處分│                │
│                │                │之執行完畢或一部│                │
│                │                │之執行而免除後，│                │
│                │                │五年以內故意再犯│                │
│                │                │有期徒刑以上之罪│                │
│                │                │者，以累犯論。  │                │
├────────┼────────┼────────┼────────┤
│刑法第四十一條第│犯最重本刑為五年│犯最重本刑為五年│適用舊法（並適用│
│一項            │以下有期徒刑以下│以下有期徒刑以下│罰金罰鍰提高標準│
│易科罰金折算標準│之罪，而受六個月│之罪，而受六個月│條例第二條之規定│
│                │以下有期徒刑或拘│以下有期徒刑或拘│提高折算之罰金數│
│                │役之宣告，因身體│役之宣告者，得以│額，且為免與修正│
│                │、教育、職業、家│新臺幣一千元、二│後刑法第四十一條│
│                │庭之關係或其他正│千元、三千元折算│第一項所定易科罰│
│                │當事由，執行顯有│一日，易科罰金。│金折算標準改採新│
│                │困難者，得以一元│但確因不執行所宣│臺幣計算產生混淆│
│                │以上三元以下折算│告之刑，難收矯正│誤解起見，另引用│
│                │一日，易科罰金。│之效，或難以維持│現行法規所定貨幣│
│                │但確因不執行所宣│法秩序者，不在此│單位折算新臺幣條│
│                │告之刑，難收矯正│限。            │例第二條明定易科│
│                │之效，或難以維持│                │罰金折算標準及折│
│                │法秩序者，不在此│                │算新臺幣之數額，│
│                │限。            │                │以資明確）      │
│                │                │                │新法之易科罰金折│
│                │                │                │算標準較高，需較│
│                │                │                │多之罰金始能換刑│
│                │                │                │，較不利於被告。│
│                │                │                │（至於原規定「因│
│                │                │                │身體、教育、職業│
│                │                │                │、家庭之關係或其│
│                │                │                │他）正當事由，執│
│                │                │                │行顯有困難者」之│
│                │                │                │條件乃檢察官指揮│
│                │                │                │執行時應審酌，非│
│                │                │                │法院決定易科罰金│
│                │                │                │折算標準時應斟酌│
│                │                │                │事項，不生利與不│
│                │                │                │修正前利之比較）│
├────────┴────────┴────────┴────────┤
│結論：就罪刑有關之一切情形，綜其全部之結果而為比較後，應一律適用舊法。│
└───────────────────────────────────┘
附錄本案論罪科刑法條全文：
毒品危害防制條例第十條：
施用第一級毒品者，處六月以上五年以下有期徒刑。
施用第二級毒品者，處三年以下有期徒刑。


司法院資訊處製作；財團法人民間司法改革基金會備份。
